---
title: "Auswertung Vorstudie"
author: "Lexa"
date: "`r Sys.Date()`"
output: pdf_document
---

```{r setup, include=FALSE}
knitr::opts_chunk$set(echo = TRUE)
```

```{r}
packages <- c(
  "lme4",
  "lmerTest",
  "emmeans",
  "car",
  "lattice",
  "ggplot2",
  "irr",
  "knitr",
  "languageR",
  "MASS",
  "Rmisc",
  "dplyr",
  "MuMIn",
  "tidyr",
  "tidyverse",
  "readxl",
  "viridis",
  "scales",
  "caTools",
  "readr",
  "rlang",
  "RColorBrewer",
  "sjPlot",
  "phonTools",
  "phonR",
  "influence.ME",
  "broom.mixed"
)


to_install <- setdiff(packages, rownames(installed.packages()))
if (length(to_install) > 0) {
  install.packages(to_install)
}

invisible(lapply(packages, library, character.only = TRUE))
```

#Daten einlesen
```{r}
df_Niedlichkeit <- read.csv("C:/Users/lexas/Desktop/Masterarbeit/Auswertung/Vorstudie_Niedlichkeit/data.csv")
```

```{r}
head(df_Niedlichkeit)

#Spalten löschen, die leer oder nicht nötig sind
df_Niedlichkeit$gender_other <- NULL
df_Niedlichkeit$COUNTRY <- NULL
df_Niedlichkeit$CLIENT_start <- NULL
df_Niedlichkeit$TIME_start <- NULL
df_Niedlichkeit$TIME_end <- NULL
df_Niedlichkeit$TIME_total <- NULL

#unvollstädnige und Probe-participants entfernen
df_Niedlichkeit <- na.omit(df_Niedlichkeit)

df_niedlich <- subset(df_Niedlichkeit, df_Niedlichkeit$country != "albania" & df_Niedlichkeit$country != "Albania" & df_Niedlichkeit$country != "France, India, England")

#gender umcodieren 
df_niedlich$gender[df_niedlich$gender == "1"] <- "female"
df_niedlich$gender[df_niedlich$gender == "2"] <- "male"
```

#participant data
```{r}
nParticipants <- nrow(df_niedlich)
nParticipants

mAge <- mean(df_niedlich$age)
mAge

rAge <- range(df_niedlich$age)
rAge

table(df_niedlich$gender)

```

#Format ändern, Variablen erstellen für t-test
```{r}
df_long <- df_niedlich %>%
  pivot_longer(
    cols = -c(age, gender, country, participant),
    names_to = "stimulus",
    values_to = "rating"
  )
head(df_long)


df_long$animate <- ""
df_long$animate[df_long$stimulus == "condor" | df_long$stimulus == "harpyie" | df_long$stimulus == "stork"
                | df_long$stimulus == "finch" | df_long$stimulus == "tit"  | df_long$stimulus == "sparrow"
                | df_long$stimulus == "cow"| df_long$stimulus == "elephant"| df_long$stimulus == "bear"
                | df_long$stimulus == "monkey" | df_long$stimulus == "hedgehog" | df_long$stimulus == "bunny"
                | df_long$stimulus == "crocodile"| df_long$stimulus == "comododragon"| df_long$stimulus == "anaconda"
                | df_long$stimulus == "grasssnake"| df_long$stimulus == "gecko"| df_long$stimulus == "tortoise"
                | df_long$stimulus == "heron" | df_long$stimulus == "horse"|df_long$stimulus == "frog"] <- 1

df_long$animate[df_long$animate != 1] <- 0


#sanitycheck
table(df_long$animate)
```
#Subset ohne Trainingsitems
```{r}
df_longEx <- subset(df_long, df_long$stimulus != "heron" & df_long$stimulus != "horse" & df_long$stimulus != "frog" & df_long$stimulus != "boat" & df_long$stimulus != "toaster" & df_long$stimulus != "washingmachine")

nrow(df_long)
nrow(df_longEx)
```

#Größe erstellen
```{r}
df_longEx$big <- ""
df_longEx$big[df_longEx$stimulus == "condor" | df_longEx$stimulus == "harpyie" | df_longEx$stimulus == "stork"
                | df_longEx$stimulus == "doublebass" | df_longEx$stimulus == "bigdrum"  | df_longEx$stimulus == "bigbell"
                | df_longEx$stimulus == "cow"| df_longEx$stimulus == "elephant"| df_longEx$stimulus == "bear"
                | df_longEx$stimulus == "wallclock" | df_longEx$stimulus == "industrialoven" | df_longEx$stimulus == "industrialprinter"
                | df_longEx$stimulus == "crocodile"| df_longEx$stimulus == "comododragon"| df_longEx$stimulus == "anaconda"
                | df_longEx$stimulus == "SUV"| df_longEx$stimulus == "jumbojet"| df_longEx$stimulus == "bigexcavator"] <- 1

df_longEx$big[df_longEx$big != 1] <- 0

#sanitycheck
table(df_longEx$big)


head(df_longEx)
```


#mean und range alle (außer Trainingsitems)
```{r}
mean(df_longEx$rating)
sd(df_longEx$rating)
range(df_longEx$rating)
```

#subset animate - inanimate
```{r}
#animate <- subset(df_longEx, df_longEx$animate == 1)
#mean(animate$rating)
#sd(animate$rating)
#range(animate$rating)

#object <- subset(df_longEx, df_longEx$animate == 0)
#mean(object$rating)
#sd(object$rating)
#range(object$rating)

#big  <- subset(df_longEx, df_longEx$big == 1)
#mean(big$rating)
#sd(big$rating)
#range(big$rating)

#small <- subset(df_longEx, df_longEx$big == 0)
#mean(small$rating)
#sd(small$rating)
#range(small$rating)
```

#create median, IQR in new data set
```{r}

summary_stimulus <- df_longEx %>%
  group_by(stimulus) %>%
  summarise(
    median_rating = median(rating, na.rm = TRUE),
    q1 = quantile(rating, 0.25, na.rm = TRUE),
    q3 = quantile(rating, 0.75, na.rm = TRUE),
    iqr = IQR(rating, na.rm = TRUE),
    .groups = "drop"
  )

head(df_longEx)
head(summary_stimulus)

```

#modify stimulus to fit with df_vowel and df_fricative
```{r}
#change $stimulus to $Exemplar
summary_stimulus$Exemplar <- summary_stimulus$stimulus
table(summary_stimulus$Exemplar)




#change names to German names
unique(summary_stimulus$Exemplar)
table(summary_stimulus$Exemplar)


summary_stimulus$Exemplar[summary_stimulus$Exemplar == "anaconda"] <- "Anakonda" 
summary_stimulus$Exemplar[summary_stimulus$Exemplar == "monkey"] <- "Aeffchen" 
summary_stimulus$Exemplar[summary_stimulus$Exemplar == "watch"] <- "Armbanduhr" 
summary_stimulus$Exemplar[summary_stimulus$Exemplar == "oven"] <- "Backofen" 
summary_stimulus$Exemplar[summary_stimulus$Exemplar == "bear"] <- "Baer" 
summary_stimulus$Exemplar[summary_stimulus$Exemplar == "tit"] <- "Blaumeise" 
summary_stimulus$Exemplar[summary_stimulus$Exemplar == "grasssnake"] <- "Blindschleiche" 
summary_stimulus$Exemplar[summary_stimulus$Exemplar == "bigdrum"] <- "Bodentrommel" 
summary_stimulus$Exemplar[summary_stimulus$Exemplar == "industrialprinter"] <- "Buerodrucker" 
summary_stimulus$Exemplar[summary_stimulus$Exemplar == "finch"] <- "Dompfaff" 
summary_stimulus$Exemplar[summary_stimulus$Exemplar == "printer"] <- "Drucker" 
summary_stimulus$Exemplar[summary_stimulus$Exemplar == "elephant"] <- "Elefant" 
summary_stimulus$Exemplar[summary_stimulus$Exemplar == "gecko"] <- "Gecko" 
summary_stimulus$Exemplar[summary_stimulus$Exemplar == "smallbell"] <- "Gloeckchen" 
summary_stimulus$Exemplar[summary_stimulus$Exemplar == "bigexcavator"] <- "Grosser Bagger" 
summary_stimulus$Exemplar[summary_stimulus$Exemplar == "smalldrum"] <- "Handtrommel" 
summary_stimulus$Exemplar[summary_stimulus$Exemplar == "harpyie"] <- "Harpyie" 
summary_stimulus$Exemplar[summary_stimulus$Exemplar == "hedgehog"] <- "Igel" 
summary_stimulus$Exemplar[summary_stimulus$Exemplar == "industrialoven"] <- "Industriebackofen" 
summary_stimulus$Exemplar[summary_stimulus$Exemplar == "jumbojet"] <- "Jumbojet" 
summary_stimulus$Exemplar[summary_stimulus$Exemplar == "bunny"] <- "Kaninchen" 
summary_stimulus$Exemplar[summary_stimulus$Exemplar == "bigbell"] <- "Kirchenglocke" 
summary_stimulus$Exemplar[summary_stimulus$Exemplar == "plane"] <- "Kleinflugzeug" 
summary_stimulus$Exemplar[summary_stimulus$Exemplar == "car"] <- "Kleinwagen" 
summary_stimulus$Exemplar[summary_stimulus$Exemplar == "smallexcavator"] <- "Kleiner Bagger" 
summary_stimulus$Exemplar[summary_stimulus$Exemplar == "comododragon"] <- "Komodowaran" 
summary_stimulus$Exemplar[summary_stimulus$Exemplar == "condor"] <- "Kondor" 
summary_stimulus$Exemplar[summary_stimulus$Exemplar == "doublebass"] <- "Kontrabass" 
summary_stimulus$Exemplar[summary_stimulus$Exemplar == "crocodile"] <- "Krokodil"
summary_stimulus$Exemplar[summary_stimulus$Exemplar == "cow"] <- "Kuh" 
summary_stimulus$Exemplar[summary_stimulus$Exemplar == "tortoise"] <- "Schildkroete" 
summary_stimulus$Exemplar[summary_stimulus$Exemplar == "sparrow"] <- "Spatz" 
summary_stimulus$Exemplar[summary_stimulus$Exemplar == "stork"] <- "Storch" 
#summary_stimulus$Exemplar[summary_stimulus$Exemplar == "SUV"] <- "SUV" 
summary_stimulus$Exemplar[summary_stimulus$Exemplar == "violin"] <- "Violine" 
summary_stimulus$Exemplar[summary_stimulus$Exemplar == "wallclock"] <- "Wanduhr" 




#add english names fit to names in Exemplar
summary_stimulus$english <- ""
summary_stimulus$english[summary_stimulus$Exemplar == "Anakonda"] <- "anaconda" 
summary_stimulus$english[summary_stimulus$Exemplar == "Aeffchen"] <- "monkey" 
summary_stimulus$english[summary_stimulus$Exemplar == "Armbanduhr"] <- "wristwatch" 
summary_stimulus$english[summary_stimulus$Exemplar == "Backofen"] <- "oven" 
summary_stimulus$english[summary_stimulus$Exemplar == "Baer"] <- "bear" 
summary_stimulus$english[summary_stimulus$Exemplar == "Blaumeise"] <- "blue tit" 
summary_stimulus$english[summary_stimulus$Exemplar == "Blindschleiche"] <- "slowworm" 
summary_stimulus$english[summary_stimulus$Exemplar == "Bodentrommel"] <- "frame drum" 
summary_stimulus$english[summary_stimulus$Exemplar == "Buerodrucker"] <- "office printer" 
summary_stimulus$english[summary_stimulus$Exemplar == "Dompfaff"] <- "bullfinch" 
summary_stimulus$english[summary_stimulus$Exemplar == "Drucker"] <- "printer" 
summary_stimulus$english[summary_stimulus$Exemplar == "Elefant"] <- "elephant" 
summary_stimulus$english[summary_stimulus$Exemplar == "Gecko"] <- "gecko" 
summary_stimulus$english[summary_stimulus$Exemplar == "Gloeckchen"] <- "bell" 
summary_stimulus$english[summary_stimulus$Exemplar == "Grosser Bagger"] <- "big excavator" 
summary_stimulus$english[summary_stimulus$Exemplar == "Handtrommel"] <- "hand drum" 
summary_stimulus$english[summary_stimulus$Exemplar == "Harpyie"] <- "harpy" 
summary_stimulus$english[summary_stimulus$Exemplar == "Igel"] <- "hedgehog" 
summary_stimulus$english[summary_stimulus$Exemplar == "Industriebackofen"] <- "industrial oven" 
summary_stimulus$english[summary_stimulus$Exemplar == "Jumbojet"] <- "jumbo jet" 
summary_stimulus$english[summary_stimulus$Exemplar == "Kaninchen"] <- "bunny" 
summary_stimulus$english[summary_stimulus$Exemplar == "Kirchenglocke"] <- "church bell" 
summary_stimulus$english[summary_stimulus$Exemplar == "Kleinflugzeug"] <- "small aircraft" 
summary_stimulus$english[summary_stimulus$Exemplar == "Kleinwagen"] <- "small car" 
summary_stimulus$english[summary_stimulus$Exemplar == "Kleiner Bagger"] <- "small excavator" 
summary_stimulus$english[summary_stimulus$Exemplar == "Komodowaran"] <- "komodo dragon" 
summary_stimulus$english[summary_stimulus$Exemplar == "Kondor"] <- "condor" 
summary_stimulus$english[summary_stimulus$Exemplar == "Kontrabass"] <- "double bass" 
summary_stimulus$english[summary_stimulus$Exemplar == "Krokodil"] <- "crocodile"
summary_stimulus$english[summary_stimulus$Exemplar == "Kuh"] <- "cow" 
summary_stimulus$english[summary_stimulus$Exemplar == "Schildkroete"] <- "tortoise" 
summary_stimulus$english[summary_stimulus$Exemplar == "Spatz"] <- "sparrow" 
summary_stimulus$english[summary_stimulus$Exemplar == "Storch"] <- "stork" 
summary_stimulus$english[summary_stimulus$Exemplar == "SUV"] <- "suv" 
summary_stimulus$english[summary_stimulus$Exemplar == "Violine"] <- "violin" 
summary_stimulus$english[summary_stimulus$Exemplar == "Wanduhr"] <- "wall clock" 

summary_stimulus$Exemplar <- as.factor(summary_stimulus$Exemplar)
summary_stimulus$english <- as.factor(summary_stimulus$english)

summary_stimulus$stimulus <- NULL
```





#save ratings as new file
```{r}
#write.csv(summary_stimulus, file = "C:/Users/lexas/Desktop/Masterarbeit/Auswertung/cutenessRatingsMedianIQR", row.names = FALSE)
```


#highest cuteness rating
```{r}
#cutenessRatings <- read.xlsx("C:/Users/lexas/Desktop/Masterarbeit/Auswertung/cutenessRatingsMedianIQR")

#range(cutenessRatings$median_rating)

#table(cutenessRatings$Exemplar, cutenessRatings$median_rating)

```



#Vergleiche via Wilcoxon signed rank test in df_longEx 
```{r}
#Achtung: mean statt median
#Größe
wilcox.test(
  rating ~ big,
  data = df_longEx
)

#median rating by animacy
aggregate(rating ~ big, data = df_longEx, FUN = median)
#small: 4.6
#big: 4.1
aggregate(rating ~ big, data = df_longEx, FUN = mean)




#Belebtheit
wilcox.test(
  rating ~ animate,
  data = df_longEx
)


#median rating by animacy
aggregate(rating ~ animate, data = df_longEx, FUN = median)
#inanimate: 3.5
#animate: 5.1
aggregate(rating ~ animate, data = df_longEx, FUN = mean)


```


#Vergleiche via lmer in df_longEx
```{r}
#methodisch nicht ganz sauber wegen ordinaler Daten
#nur für Abschätzung der Unterschiedsgröße
modelSize <- lmer(rating ~ big + (1 | participant), data = df_longEx)
summary(modelSize)
#r.squaredGLMM(modelSize)



modelAnimacy <- lmer(rating ~ animate + (1 | participant), data = df_longEx)
summary(modelAnimacy)

#r.squaredGLMM(modelAnimacy)

```


